臺灣高雄地方法院刑事判決　　　　　　　94年度訴字第2897號
公　訴　人　臺灣高雄地方法院檢察署檢察官
被　　　告　乙○○
　　　　　　　　　　（現於臺灣高雄第二監獄）
上列被告因毒品危害防制條例案件，經檢察官提起公訴（94年度
毒偵字第6126號）及移送併案審理（94年度毒偵字第8711號），
嗣於本院於準備程序進行中，因被告就被訴事實為有罪之陳述，
經告知簡式審判程序意旨，並聽取公訴人及被告之意見後，本院
合議庭裁定由受命法官獨任依簡式審判程序審理，判決如下：
    主  文
乙○○連續施用第一級毒品，處有期徒刑捌月，扣案插入吸管之
香煙壹支沒收；又連續施用第二級毒品，處有期徒伍月；應執行
有期徒刑壹年，扣案插入吸管之香煙壹支沒收。
    事  實
一、乙○○於民國（以下同）93年間曾因施用毒品案件，經台灣
    高雄地方法院裁定送觀察、勒戒後，認無繼續施用毒品之傾
    向，於93年7 月23日執行完畢獲釋，並經臺灣高雄地方法院
    檢察署檢察官於同日以93年度毒偵緝字第326 號為不起訴處
    分確定。詎猶不知戒絕毒癮，復於觀察勒戒執行完畢釋放後
    之5 年內，基於施用第一級毒品海洛因之概括犯意，先後於
    94年6 月23日凌晨4 時許、94年9 月13日下午20時許，在高
    雄縣林園鄉頂厝村過溝1 巷69弄6 號住處，以將海洛因摻入
    香菸內點燃吸用之方式，施用第一級毒品海洛因2 次。另基
    於施用第二級毒品甲基安非他命之概括犯意，於94年6 月23
    日下午20時35許回溯24小時內某時、及94年9 月14日下午13
    時25分許回溯24小時內某時，在上開住處，以將安非他命置
    於玻璃吸食器隔熱燒烤吸食煙霧之方式，施用第二級毒品安
    非他命2 次。嗣於(一)94年6 月23日下午17時50許，在高雄縣
    林園鄉○○村○○路堤防抽水站旁為警查獲。(二)94年9 月14
    日13時25分許，因另案遭警通緝至高雄縣政府警察局保安大
    隊黎明中隊報到。均經其同意採集尿液送驗，其尿液檢驗結
    果呈嗎啡及甲基安非他命反應，始獲悉上情。
二、案經高雄縣政府警察局報請臺灣高雄地方法院檢察署檢察官
    偵查起訴及移送併案審理。
    理  由
一、按本件被告所犯係死刑、無期徒刑、最輕本刑為3 年以上有
    期徒刑以外之罪，其於準備程序就前揭被訴事實為有罪之陳
    述，經受命法官告知簡式審判程序之旨，並聽取其與公訴人
    之意見後，本院認無不得或不宜改依簡式審判程序進行之處
    ，爰依刑事訴訟法第273 條之1 第1 項、第284 條之1 ，裁
    定本件由受命法官獨任進行簡式審判程序，合先敘明。
二、被告對於上開犯罪事實，於警詢及本院審理時坦承不諱。且
    查：
  (一)被告先後為警查獲後所採集之尿液，經送驗結果呈嗎啡及甲
    基安非他命陽性反應，此分別有台灣檢驗科技股份有限公司
    94年7 月13日（報告編號：KＺ000000000000號）濫用藥物尿
    液檢驗報告及嫌疑人尿液採證代碼對照表各1 紙、高雄市立
    凱旋醫院94年9 月26日轉碼編號00000000號濫用藥物尿液檢
    驗報告及嫌疑人尿液採證代碼對照表各1 紙附卷可稽。足見
    被告上開出於任意性之自白與事實相符，應堪採為被告有罪
    之證據。則被告先後施用第一級毒品海洛因及施用第二級毒
    品甲基安非他命各2 次之犯行，堪以認定。
  (二)被告前於93年間曾因施用毒品案件，經台灣高雄地方法院裁
    定送觀察、勒戒後，認無繼續施用毒品之傾向，於93年7 月
    23日執行完畢獲釋，並經臺灣高雄地方法院檢察署檢察官於
    同日以93年度毒偵緝字第326 號為不起訴處分確定之事實，
    有被告刑案資料查註紀錄表、全國施用毒品案件紀錄表、臺
    灣高雄地方法院院內索引卡紀錄表報表、臺灣高等法院被告
    前案紀錄表各1 份在卷足參，其於前觀察、勒戒執行完畢後
    ，5 年內再犯本件施用毒品罪之犯行，應予依法論科。
三、按海洛因係毒品危害防制條例第2 條第2 項第1 款所稱之第
    一級毒品，甲基安非他命係同條項第2 款所稱之第二級毒品
    ，均不得非法持有、施用。核被告所為，係犯毒品危害防制
    條例第10條第1 項之施用第一級毒品罪及同條第2 項之施用
    第二級毒品罪。其持有第一、二級毒品後進而施用，其持有
    之低度行為，應為施用之高度行為所吸收，不另論罪。又被
    告先後多次施用第一級及第二級毒品之犯行，各時間緊接，
    方法相同，所犯復為構成要件相同之罪名，顯各係基於概括
    犯意反覆為之，各應依連續犯規定論以一罪，並均依法加重
    其刑。被告所犯上述施用第一級及第二級毒品二罪，犯意各
    別，行為互殊，應予分論併罰。又移送併辦部分（94年度毒
    偵字第8711號）之被告犯行，雖未據公訴人起訴，然與起訴
    部分有連續犯之裁判上一罪關係，當為起訴效力所及，本院
    自應一併審理，附此敘明。爰審酌被告前有施用毒品犯行，
    有臺灣高等法院被告前案紀錄表1 份在卷可按，又因施用毒
    品案件，曾經觀察勒戒，仍未戒絕毒品，再犯本件施用毒品
    犯行，顯見其無悔改之意，意志不堅，有失政府制定毒品危
    害防制條例之立法美意，本不宜寬貸，惟念其施用毒品乃自
    戕一己之身體健康，所為尚未害及他人，犯罪後坦承犯行，
    態度尚稱良好及其犯罪之動機、目的、手段、智識程度、生
    活狀況等一切情狀，分別量處如主文所示之刑，並定其應執
    行刑。至於扣案插入吸管之香煙1 支，經送驗雖無毒品反應
    ，此有高雄醫大學附設中和紀念醫院94年10月4 日檢驗報告
    在卷，惟是被告所有供本件施用或預備施用第一級毒品海洛
    因所用之物，業據被告供承在卷，爰依刑法第38條笫1 項笫
    2 款規定，沒收之。
據上論斷，應依刑事訴訟法第273 條之1 第1 項、笫284 條之 1
、第299 條第1 項前段，毒品危害防制條例第10條第1 項、第 2
項，刑法第11條、第56條、笫38條第1 項笫2 款、第51條第5 款
，判決如主文。
本案經檢察官甲○○到庭執行職務。
中　　華　　民　　國　　94　　年　　11　　月　　30　　日
                  鳳山刑事第一庭  法　官  陳志銘
以上正本，係照原本作成，證明與原本無異。
如不服本判決，應於送達後10日內，向本院提出上訴狀。
中　　華　　民　　國　　94　　年　　11　　月　　30　　日
                                  書記官  陳掌珠
附錄本判決論罪之法條：
毒品危害防制條例第10條
施用第一級毒品者，處6月以上5年以下有期徒刑。
施用第二級毒品者，處3年以下有期徒刑。
